# 求助chenyiwei老师，这个项目的实际成本该是多少

提问人：515609770 时间：2017-04-02 23:39:55
求助陈版，这个融资租赁的实际成本到底是多少，我们有的算的7.3有的算的 9 点多，大家是怎么算的，算法到底该是哪个？
融资 171000000 ，保证金 19000000 ，期限 5 年，服务费1.6%/年（一次收取）， 年利率4.99%/年，还款方式，等额本金，半年度还本付息。
大家讨论一下这个到底该怎么算实际利率吧。

回答人：chenyiwei
你的情况是否为：融资1.9亿元，但被扣下 10 ％（ 1900 万）保证金，再扣除约定的一次性收取的服务费（1.9亿元*1.6%*5=1520万元）以后，初始日取得融资 15580 万元？ 如是，请排出一张未来现金流量测算表，计算每半年需要还本付息的金额（如果可以用保证金抵最后几期的金额，则为扣除保证金后需支付的净额），再利用IRR()函数，即求得使未来现金流量净额的折现值之和等于初始 4融资金额 15580 万元的折现率，即为半年期的实际利率，再按照（ 1 ＋半年期实际利率）^2-1得出全年化后的实际利率。

提问人：呼叫帮助 时间：2017-07-03 12:58:39
我们在测算贷款时年底 11 天应付利息时，有的事务所在年利率基础上除以 360 天为日利率，但也要事务所在年利率基础上除以 365 天为日利率，我认为按 360 天计算是正确，但有人说一年就是 365 天，这样计算更准确。陈版那种计算更准确？ ,

回答人：chenyiwei
按该贷款合同的约定考虑。如*款合同中没有明确约定的，可按习惯的 360 日标准。但实际操作中，此类差额一般是不重大的。